臺灣臺北地方法院民事裁定
110年度勞簡字第34號
抗告人  即
聲  請  人  莊清安  


上列當事人抗告、回復原狀及訴訟救濟，本院裁定如下：
    主  文
聲請回復原狀、訴訟救助及抗告，均駁回。
聲請回復原狀及抗告程序之費用均由聲請人即抗告人負擔。
    理  由
一、按提起民事訴訟，應依民事訴訟法第77條之13規定繳納裁判
    費，此為必備之程式。又原告之訴有民事訴訟法第249條第1
    項所列各款情形之一者，依其情形可以補正，經審判長定期
    間命其補正而不補正者，法院應以裁定駁回之，為該條第1
    項所明定。又按當事人或代理人，因天災或其他不應歸責於
    己之事由，遲誤不變期間者，於其原因消滅後10日內，得聲
    請回復原狀。前項期間，不得伸長或縮短之。但得準用前項
    之規定，聲請回復原狀。又因遲誤上訴或抗告期間而聲請回
    復原狀者，應以書狀向為裁判之原法院為之。遲誤期間之原
    因及其消滅時期，應於書狀內表明並釋明之，民事訴訟法第
    164條第1項、第2項、第165條第1項前段、第2項定有明文，
    而此所謂不應歸責於當事人或代理人之事由，雖不以天災以
    外之不可抗力為限，但總以事出意外，以通常人之注意不能
    預見或不可避免之事由，且必其事由之發生，與訴訟行為逾
    期有因果關係者，始足當之（最高法院18年抗字第165號判
    決意旨參照），故於天災以外之事由，如戰亂、身染重病或
    失去自由等，必有使當事人或代理人因此不能委任代理或不
    能以其他方法避免遲誤之情形方屬之。。
二、本件聲請人即抗告人於民國111年9月15日向臺北高等行政法
    院提出「民事抗告及回復原狀及訴訟救濟」狀，經該院移由
    本院，內容以：「於聲明抗告事實理由，於衛福部屏院乙名
    醫生云：感冒要至門診，急診是給急救用的，但有前例不舒
    服或腳，甚至傷口，均有被告受理急救。因自然災害、颱風
    不能在不變期間...法院許補作訴訟行為」云云。
三、查，聲請人所陳事由，無涉天災因素，且聲請人主張其感冒
    云云，未表明其消滅時期，及該期間內有不能委任代理或不
    能以其他方法避免遲誤之情形，揆諸上開說明，自與法定回
    復原狀之要件未符。又就本案訴訟（與張政源間請求給付資
    遣費等事件）即本院110年2月8日110年度勞簡字第34號駁回
    裁定，其於同月24日收受送達後，前於110年3月16日始提起
    抗告，已逾法定抗告期間，經本院於110年3月26日裁定駁回
    抗告及移轉管轄之聲請。其於經年後復於111年7月22日向本
    院就該110年3月26日裁定提起再抗告，自不合法，此經本院
    於111年8月18日裁定駁回，其再就此聲請回復原狀、抗告，
    同於法未合，自不符合民事訴訟法第107條第1項訴訟救助之
    要件，更未依法繳納回復原狀之聲請費用，爰民事訴訟法第
    95條、第78條，裁定如主文。
中　　華　　民　　國　　111 　年　　11　　月　　7 　　日
                   勞動法庭    法　官　林瑋桓
以上正本係照原本作成。
如不服本裁定應於送達後十日內向本院提出抗告狀，並繳納抗告
費新台幣一千元。
中　　華　　民　　國　　111 　年　　11　　月　　7 　　日
                               書記官　江慧君